臺灣高等法院臺南分院刑事裁定　　　　　100年度抗字第150號
抗　告　人　鄭亞芸
上列抗告人因聲請撤銷緩刑案件，不服臺灣嘉義地方法院中華民
國100年3月25日裁定（100 年度撤緩字第25號）提起抗告，本院
裁定如下：
    主  文
抗告駁回。
    理  由
一、抗告意旨略以：本件抗告人自前案判決後即完全戒除毒癮未
    曾再吸食，距本案發生之時間已逾六個月以上，抗告人係屬
    鄒族之原住民缺乏社會閱歷，抗告人於勒戒出所後因結識男
    友廖仲信( 目前已收押) ，廖仲信不讓抗告人返回阿里山鄉
    原住處，且廖仲信又強迫抗告人吸食毒品安非他命乙次，並
    非抗告人故意再吸食毒品安非他命，故難認前案緩刑宣告對
    抗告人「難收其預其效果」，原裁定未予詳查即撤銷緩刑宣
    告自有違誤，爰提起抗告云云。
二、原裁定意旨略以：受刑人鄭亞芸因違反毒品危害防制條例案
    件案件，前經台灣嘉義地方法院( 下稱嘉義地院) 以99年度
    訴字第114 號判決判處應執行有期徒刑二年，緩刑四年，並
    於99年4 月19日確定。另受刑人鄭亞芸於緩刑期內之99年10
    月14日上午9時55分往前回溯4日內，復因違反毒品危害防制
    條例案件，經嘉義地院以100 年度嘉簡字第70號判決判處有
    期徒刑二月，並於緩刑期內之100 年2月8日確定等情，有上
    開判決書及臺灣高等法院被告前案紀錄表各1 份在卷可稽，
    故受刑人鄭亞芸受緩刑宣告後，於緩刑期內故意再犯罪質相
    同之罪，經嘉義地院判處上揭得易科罰金之拘役等情，至為
    明確，足認原宣告之緩刑難收其預期效果，而有執行刑罰之
    必要。故本件聲請為有理由，應予准許，爰依刑法第75條之
    1第1項第2款之規定，撤銷受刑人鄭亞芸之緩刑宣告等語。
三、按受緩刑之宣告，於緩刑期內因故意犯他罪，而在緩刑期內
    受6 月以下有期徒刑、拘役或罰金之宣告確定者。足認原宣
    告之緩刑難收其預期效果，而有執行刑罰之必要者，得撤銷
    其宣告，98年6 月10日修正公布，同年9月1日施行之刑法第
    75條之1第1項第2 款定有明文。而緩刑宣告是否得撤銷，除
    須符合刑法第75條之1第1項各款之要件外，本條並採裁量撤
    銷主義，賦予法院撤銷與否之權限，特於第1 項規定實質要
    件為「足認原宣告之緩刑難收其預期效果，而有執行刑罰之
    必要」，供作審認之標準。亦即於上揭「得」撤銷緩刑之情
    形，法官應依職權本於合目的性之裁量，妥適審酌被告所犯
    前後數罪間，關於法益侵害之性質、再犯之原因、違反法規
    範之情節是否重大、被告主觀犯意所顯現之惡性及其反社會
    性等情，是否已使前案原為促使惡性輕微之被告或偶發犯、
    初犯改過自新而宣告之緩刑，難收其預期效果，而有執行刑
    罰之必要。
四、經查：
  (一)抗告人鄭亞芸因違反毒品危害防制條例案件，前經臺灣嘉義
    地方法院以99年度訴字第114 號判決判處應執行有期徒刑二
    年，緩刑四年，並於99年4 月19日確定。另抗告人於緩刑期
    內之99年10月14日上午9時55分往前回溯4日內，復因違反毒
    品危害防制條例案件，經同院以100 年度嘉簡字第70號判決
    判處有期徒刑二月，並於緩刑期內之100 年2月8日確定等情
    ，有上開判決書及臺灣高等法院被告前案紀錄表各1 份在卷
    可稽。從而，抗告人受緩刑宣告後，於緩刑期內因故意犯他
    罪，而在緩刑期內受有期徒刑之宣告確定，自堪認定。抗告
    人不知警惕，故意再犯施用第二級毒品罪，堪認原宣告之緩
    刑難收其預期效果，而有執行刑罰之必要。
  (二)原審因認抗告人合於修正前刑法第75條之1第1項第2 款所規
    定之情形，而准檢察官之聲請，依法撤銷其前所受緩刑之宣
    告，揆諸前揭法律之規定，核無違誤，本院經審酌上情，認
    本件檢察官之聲請合於修正後刑法第75條之1第1項第2 款之
    規定。
  (三)至抗告意旨稱伊並非故意施用毒品云云，此乃其所犯前開案
    件(嘉義地院100 年度嘉簡字第70號)實體上之爭執，應於前
    開案件審理中為爭執調查，抗告人如認前開案件判決尚有違
    誤，應另循上訴程序救濟，而非迨該案判決確定，並經檢察
    官聲請撤銷前案緩刑諭知時，始執為抗告之事由。另抗告人
    稱其係原住民，缺乏社會閱歷，且其友人廖仲信不讓其返回
    阿里山鄉原住處云云，核與上開緩刑宣告應否撤銷之法律上
    判斷無關，尚不足為有利於抗告人之論據。綜上，本件抗告
    人提起抗告，指摘原裁定不當，為無理由，應予駁回。
五、據上論結，應依刑事訴訟法第412條，裁定如主文。
中    華    民    國   100    年    5     月    27    日
                  刑事第六庭    審判長法  官  董武全
                                      法  官  孫玉文
                                      法  官  賴純慧
以上正本證明與原本無異。
不得再抗告。
                                      書記官  蔡宜均
中    華    民    國   100    年    5     月    27    日